【裁判字號】    99,抗,263
【裁判日期】    990628
【裁判案由】    聲請法官迴避
【裁判全文】
臺灣高等法院臺中分院民事裁定  99年度抗字第263號
抗告人  乙○○
        陳淑芬律師
相對人  甲○○
                     巷2弄20號
上列抗告人與相對人間請求確認本票債權不存在等事件，抗告人
聲請法官迴避，對於民國99年5月28日臺灣苗栗地方法院99年度
聲字第65號裁定，提起抗告，本院裁定如下：
    主  文
抗告駁回。
抗告訴訟費用由抗告人負擔。
      理  由
一、按民事訴訟法第三十三條第一項第二款規定法官有應自行迴
    避而不自行迴避以外之情形，足認其執行職務有偏頗之虞，
    據而聲請法官迴避者，應以法官對於訴訟標的有特別利害關
    係，或與當事人之一造有密切之交誼或嫌怨，或基於其他情
    形客觀上足疑其為不公平之審判者為其原因事實，若僅憑當
    事人之主觀臆測，或不滿法官進行訴訟遲緩，或認法官就其
    聲明之證據不為調查、鑑定或指揮訴訟欠當，則不得謂其有
    偏頗之虞（最高法院九十年度台抗字第三十九號裁判意旨參
    照）。且此種迴避原因，依同法第三十四條第二項、第二百
    八十四條之規定，應自為聲請之日起，於三日內提出能即時
    調查之證據以釋明之，其未據釋明者，法院無庸命補正，當
    逕以裁定駁回。
二、抗告意旨略以：抗告人陳淑芬律師因陳情原法院對不動產鑑
    定機構都按序排列，統一由收費新台幣五萬元之機構先為鑑
    定，認有損當事人權益，而遭原法院法官集體修理。又因原
    法院民事庭連同庭長僅八人，而原法院吳國聖法官承審另案
    原法院九十九年度訴字第一號給付墊款事件，對陳淑芬律師
    之抗辯故意不採納伊意見，顯見吳國聖法官承審本件原法院
    九十九年度訴字第一０四號請求確認本票債權不存在等事件
    已對陳淑芬律師成見很深，而有偏頗，雖吳國聖法官尚未開
    始審理本案，但本件抗告人既有受偏頗不公平的審理之虞，
    因而聲請吳國聖法官迴避，惟原法院未查，自有未當，爰請
    求(一)原裁定廢棄，(二)請准裁定吳國聖法官迴避等語。
三、原法院合議庭審酌抗告人之聲請後以：抗告人陳淑芬律師並
    非原法院九十九年度訴字第一０四號確認本票債權不存在等
    事件之當事人。又抗告人乙○○聲請原法院九十九年度訴字
    第一０四號訴訟事件承審法官迴避所持之理由，乃以該案承
    審法官為某不動產估價師事務所之擁護者，陳淑芬律師曾發
    函揭發上情，致承審法官心生不滿而執行職務有偏頗之虞，
    雖提出陳淑芬律師事務所函及原法院九十九年度訴字第四八
    二號、九十六年度苗簡字第五五四號判決影本，以為釋明，
    惟觀諸該律師函僅係陳淑芬律師片面所陳，至前開判決則係
    原法院其他法官就另案所為之判決，故僅憑所提出上開證據
    ，實不足以釋明承審法官與抗告人或陳淑芬律師間已有嫌怨
    ，並疑為不公平之審判，堪認抗告人之主張核屬其主觀臆測
    ，難謂承審法官執行職務即有偏頗之虞，抗告人復未提出能
    即時調查之證據，釋明承審法官於該案訴訟結果有利害關係
    或對於當事人有親交嫌怨等客觀事實，難認承審法官執行職
    務有偏頗之虞，因而裁定駁回抗告人法官迴避之聲請，經核
    與法並無違誤。抗告人於本院再主張，原法院吳國聖法官承
    審另案原法院九十九年度訴字第一號給付墊款事件，對陳淑
    芬律師之抗辯故意不採納其意見，認吳國聖法官承審本件原
    法院九十九年度訴字第一０四號請求確認本票債權不存在等
    事件已對陳淑芬律師成見很深，而有偏頗等語，惟此乃承審
    法官就當事人聲明之證據如何調查之判斷，應屬法官指揮訴
    訟程序之職權行使範疇，要難謂其有迴避之原因，足見抗告
    人之抗告主張，應係抗告人個人主觀上之臆測，尚難認承審
    法官執行職務有偏頗之虞。揆諸前揭說明，抗告人之聲請，
    自不應准許，原審駁回駁回抗告之聲請，依法並無不合。抗
    告人猶執前詞，據以對原裁定聲明不服，不能認為有理由，
    應駁回其抗告。
四、依民事訴訟法第四百九十五條之一第一項、第四百四十九條
    第一項、第九十五條、第七十八條、第八十五條第一項前段
    ，裁定如主文。
中    華    民    國    99    年    6    月    28     日
                民事第六庭    審判長法  官  袁再興
                                    法  官  吳惠郁
                                    法  官  盧江陽
以上正本係照原本作成。
抗告人得再抗告。
再為抗告應以適用法規顯有錯誤為理由。
如提起再抗告者應於裁定送達後10日內向本院提出抗告理由狀（
須按照他造人數附具繕本）並繳納抗告裁判費新臺幣1,000元，
同時委任律師或具有律師資格之關係人為代理人。
                                    書記官  陳麗玉
中    華    民    國    99    年    6     月    28    日

司法院資訊處製作；財團法人民間司法改革基金會備份。
